# 请教陈版：关于同一控制下业务合并追溯调整的问题

提问人：hf1800 时间：2019-04-19 11:46:11
陈版，好。关于同一控制下业务合并追溯调整问题，希望得到你的解答，背景如下：
A 公司筹划上市，报告期间为2016-2018 年。
1 、A 公司 18 年 10 月 31 日，同一控制下合并B 公司，取的B 90% 股权， 12 月 10 日收购少数股东股权 10%，即截至 12 月 31 日 A100% 控股 B
2 、 18 年 2 月 B 公司设立子公司C,18 年 12 月 31 日，B公司子公司C 合并 A实际控制人控制的 D 公司的业务 E。
问题：
（ 1 ） 18 年 12 月 31 日，C 公司业务合并时，单体上分录为：
借：E 资产
贷：E 负债
贷：资资本公积（差额）
贷：银行存款
利润表在 B层面合并时进行合并。
上述会计处理是否合适？
（ 2 ）A公司编制 3 年期合并报表时， 16 、 17 年是否直接将业务 E的资产负债表、利润表，加计到 A 合并报表即可？还是要在 B合并层面做一笔借：E 资产
贷：E 负债贷：资资本公积
（ 3 ）合并过程中，少数股东是否享有E 的损益？
上述问题希望得到陈版的解答，谢谢。

回答人：chenyiwei
1 、可以。（假设 C 无子公司）
2 、E 的业务应通过 C、B逐层合并至A。报告期内E 业务形成的盈利所对应的留存收益应予以恢复。
3 、如果 D公司一直是 A 的实际控制人享有 100%权益的公司，则鉴于 E业务被并入C 的同时，A对 B 的少数股权收购也已完成，故少数股东不在业务 E 的损益和权益中享有份额。

提问人：hf1800 时间：2019-04-20 20:26:45
陈版好，谢谢您的答复。关于第二点追溯调整还有个疑问，就是：
1 、在编制业务 E 报告期内报表时，所有者权益科目如何列示？实收资本这个科目是否不应该有数？
2 、 16 、 17 年因为C 尚未成立，所以只能在 B 层面进行合并 E，那 B在合并 E 16、 17 年报表时该如何编制分录呢？
（ 1 ）在合并层面直接做
借：E 资产
贷：E 负债
贷：资资本公积
留存收益还原：
借：资本公积
贷：未分配利润
（ 2 ）参照股权合并做法：
借：E 所有者权益
贷：资本公积
留存收益还原：
借：资本公积
贷：未分配利润
这两个分录哪个合适呢。
上述两个问题希望能够得到陈版的再次解答，谢谢。

回答人：chenyiwei
1 、取最早报告期期初 E业务相关净资产全部列入资本公积，报告期内产生的盈利归入留存收益。 2 、两种做法均可，保证最后结果正确即可。